臺灣新北地方法院刑事裁定
111年度聲字第3064號
聲  請  人
即  被  告  黃弘宗



上列聲請人即被告因違反毒品危害防制條例案件（111年度重訴
字第35號），對於本院受命法官於中華民國111年10月24日所為
之羈押處分不服，聲請撤銷或變更，本院裁定如下：
    主  文
聲請駁回。
    理  由
一、聲請意旨如附件所示。
二、按對於審判長、受命法官、受託法官或檢察官所為關於羈押
    之處分有不服者，受處分人得聲請所屬法院撤銷或變更之，
    刑事訴訟法第416條第1項第1款定有明文，此為學理上所稱
    之「準抗告」。次按抗告法院認為抗告無理由者，應以裁定
    駁回之；準抗告亦有準用，同法第412條、第416條第4項亦
    分別定有明文。
三、另按被告經法官訊問後，認為犯罪嫌疑重大，而有下列情形
    之一，非予羈押，顯難進行追訴、審判或執行者，得羈押之
    ：一、逃亡或有事實足認為有逃亡之虞者。二、有事實足認
    為有湮滅、偽造、變造證據或勾串共犯或證人之虞者。三、
    所犯為死刑、無期徒刑或最輕本刑為5年以上有期徒刑之罪
    ，有相當理由認為有逃亡、湮滅、偽造、變造證據或勾串共
    犯或證人之虞者，刑事訴訟法第101條第1項定有明文。而法
    院對被告執行之羈押，本質上係為使訴訟程序得以順利進行
    或為保全證據或為保全對被告刑罰之執行之目的，而對被告
    所實施之剝奪人身自由之強制處分，是關於羈押與否之審查
    ，其目的僅在判斷有無實施羈押強制處分之必要，並非認定
    被告有無犯罪之實體審判程序，故關於羈押之要件，無須經
    嚴格證明，以經釋明得以自由證明為已足；被告有無羈押之
    必要，法院僅須審查被告犯罪嫌疑是否重大、有無羈押原因
    、以及有無賴羈押以保全偵審或執行之必要，由法院就具體
    個案情節予以斟酌決定，如就客觀情事觀察，法院許可羈押
    之裁定，在目的與手段間之衡量並無明顯違反比例原則情形
    ，即無違法或不當可言。
四、經查：
　　㈠被告因涉犯毒品危害防制條例第4條第2項運輸第二級毒品
      罪嫌，經臺灣新北地方檢察署檢察官以111年度偵字第367
      81、32135、39539號提起公訴，本院受命法官於民國111
      年10月24日訊問後，認依卷內相關證人證述及卷證資料，
      足認被告涉犯運輸第二級毒品犯罪嫌疑重大，而被告所犯
      為最輕本刑為五年以上有期徒刑之罪，被告當可預期未來
      將遭受重刑之處罰，而本件自國外運輸毒品入境之犯罪集
      團具有相當資力，被告顯有可能透過上開集團潛逃出境，
      而有逃亡之虞。且本案有部分共犯尚未到案，被告姚昌宏
      雖仍在押，但已解除禁見，自被告丟棄與其他共犯聯繫手
      機之湮滅證據之作為觀之，如被告交保在外，顯有勾串證
      人之餘，而有羈押之原因。另審酌本件查獲之毒品數量甚
      多，淌流入市面危害社會治安至鉅，而有羈押之必要，諭
      知自111年10月24日起羈押，並禁止接見通信在案，有本
      院111年10月24日訊問筆錄、押票在卷可憑。
　　㈡被告雖以前詞聲請撤銷原裁定，惟經本院審閱相關卷證後
      ，認被告涉犯毒品危害防制條例第4條第2項之運輸第二級
      毒品罪嫌，有卷內證人及物、書證在卷可查，足認被告犯
      罪嫌疑重大。又本件運輸第二級毒品之數量甚多，並在各
      國均有聯繫之對口，足見該犯罪集團之組織及人脈甚廣，
      而起訴書亦記載猶在偵查未到案之共犯「小家」，而被告
      與「小家」亦見過面，此據被告於訊問時所坦認（見本院
      卷第66頁），則被告知悉所犯為最輕本刑五年以上有期徒
      刑之罪，實可預期未來將遭受重刑之處罰，則為規避罪責
      ，顯有逃亡之虞。再者，被告已將本案與共犯聯繫之手機
      予以丟棄，被告雖無自證己罪之義務，然被告前開作為，
      已無異於湮滅證據，堪認本案已有事實足認被告有湮滅證
      據之虞，而有使案情陷於晦暗之風險。況本案尚有共犯「
      小家」尚未到案，本件被告參與程度仍有待於審理中傳喚
      證人進行交互詰問，甚或當庭對質，並調查相關證據，相
      互勾稽比對，才能釐清案情，又以現今通訊技術便捷、迅
      速及私密之特性以觀，如不予以羈押並禁止接見、通信，
      難謂被告不會藉機跟證人串證（供）後翻異前詞。
　　㈢復審酌被告所涉之犯罪情節，若被告逃亡、湮滅證據或勾
      串證人，將減損國家刑事司法權之有效行使等公共利益，
      與被告因羈押之人身自由及防禦權受限制程度之私益，兩
      相權衡，對被告之羈押，難謂有違比例原則。況為防免逃
      亡、滅證及串證之發生，採行羈押及禁止接見、通信之處
      分，係具適合性之手段。從而，被告以前詞請求撤銷羈押
      ，難認可採。
　　㈣綜上所述，本院受命法官認被告犯罪嫌疑重大，且有刑事
      訴訟法第101條第1項第1、2、3款之羈押原因，且有羈押
      必要，當庭諭知羈押之處分，並禁止接見、通信，核其認
      事用法尚無違法或不當之處。本件權衡國家刑事司法權之
      有效行使、社會秩序及公共利益、被告人身自由之私益及
      防禦權受限制之程度，認對被告維持羈押及禁止接見、通
      信之處分尚屬適當、必要，與比例原則尚無違背，被告聲
      請撤銷前揭處分，為無理由，應予駁回。
五、依刑事訴訟法第416 條第4 項、第412 條、第220 條，裁定
    如主文。
中　　華　　民　　國　　111 　年　　11　　月　　1 　　日
                  刑事第十七庭  審判長法  官  劉凱寧

　　　　　　　　　　　　　　　　　　　法  官  黃俊雯

　　　　　　　　　　　　　　　　　　　法  官  許菁樺
上列正本證明與原本無異。
本裁定不得抗告。
　　　                                書記官  陳冠云
中　　華　　民　　國　　111 　年　　11　　月　　1 　　日